【裁判字號】    97,聲再,286
【裁判日期】    970827
【裁判案由】    偽造文書
【裁判全文】
臺灣高等法院刑事裁定                 97年度聲再字第286號
再審聲請人
即受判決人  甲○○
上列聲請人，因偽造文書案件，對於本院95年度上更(二)字第527
號，中華民國96年1月25日第二審確定判決（原審案號：臺灣臺
北地方法院88年度易字第137號，起訴案號：臺灣臺北地方法院
檢察署87年度偵字第11952號），聲請再審，本院裁定如下：
    主  文
再審之聲請駁回。
    理  由
一、聲請意旨略以：犯詐欺罪，子虛烏有，應屬政治陷害；KOCC
    指揮總部，為一民間之金融組織，與黨、政、軍無關，不應
    作為違法的判決；文化跨越世紀，是進步的動力，但不可以
    「拼字錯誤」而違法判決的依據；地方法院檢察署檢察官（
    丁淑蘭）未鑑定債券，即行違法起訴而引起違法判決是其主
    因；判決不載理由，應屬違法；債券不追究來源，而獨自判
    決甲○○有罪，應屬不合理、不公平與不正義之違法判決；
    偽造文書是本案之主要訴求，本人堅決否認，債券發行時聲
    請人僅是一個不滿七歲又無行為能力之幼童，對K4503債券
    案，檢察官違法起訴，法官違法判決；告狀有理，侵占與詐
    欺無罪云云。
二、按有罪之判決確定後，因發現確實之新證據，足認有罪判決
    之人應受無罪、免訴免刑或輕於原判決所認判決之罪名者，
    為受判決人之利益，得聲請再審，刑事訴訟法第420條第1項
    第6款定有明文。惟所謂發現確實之新證據，係指該證據於
    事實審法院判決前已經存在，為法院、當事人所不知，不及
    調查斟酌，至其後始行發見，若判決前已經當事人提出或聲
    請調查之證據，經原審法院本於論理法則、經驗法則為審酌
    而捨棄不採者，即非該條所謂發見之新證據，其後自不得再
    提出同一證據，爭執確定判決有事實誤認或理由矛盾，且該
    所謂新證據亦係就該證據本身形式上觀察，固不以絕對不須
    經過調查程序為條件，但必須顯然可認為足以動搖原有罪確
    定判決，而為受判決人無罪、免訴、免刑或輕於原判決所認
    罪名之判決者為限（最高法院28年度抗字第8號判例、77年
    度台抗字第60號判決意旨參照）。
三、查聲請人甲○○所執上揭聲請再審之理由，無非係就本院更
    (二)審證據採酌與否之爭執，惟查證據之調查，係屬法院之職
    權，而法院就調查證據之結果，本於自由心證之原則，而為
    斟酌取捨，是證據之證明力如何，係屬法院之職權範圍，原
    確定判決既已就告訴人丁瑞騰指訴及被告涉案之證據，予以
    審酌認定，並敘明何以採酌之理由，而認已足以認定被告確
    涉有行使偽造有價證券罪責，而其證據之取捨並無違反論理
    或經驗法則，即難認其所為之論斷係屬違法，聲請人就屬法
    院職權認定之範疇任意予以指摘，自有未合，所執聲請再審
    之理由，非屬刑事訴訟法第420條第1項第6款所稱之確實之
    新證據，而非聲請再審之適法理由，是聲請人聲請本件再審
    ，核無理由，應該駁回。
四、據上論結，應依刑事訴訟法第434條第1項，裁定如主文。
中    華    民    國    97    年    8     月    27    日
                  刑事第十二庭  審判長法  官   蔡永昌
                                      法  官   蘇素娥
                                      法  官   陳榮和
以上正本證明與原本無異。
如不服本裁定，應於收受送達後五日內向本院提出抗告狀。
                                      書記官   林吟玲
中    華    民    國    97    年    8     月    27    日


司法院資訊處製作；財團法人民間司法改革基金會備份。
